【裁判字號】    97,重訴,251
【裁判日期】    980825
【裁判案由】    債務人異議之訴
【裁判全文】
臺灣桃園地方法院民事判決             97年度重訴字第251號
原      告  丁○○
訴訟代理人  高瑩律師
被      告  庚○○
            黃吳石
            辰○○即寅○○之.
            子○○即寅○○之.
            申○○即寅○○之.
            甲○○即寅○○之.
            丙○○即寅○○之.
            乙○○即寅○○之.
            丑○○即寅○○之.
            辛○○即寅○○之.
            巳○○即寅○○之.
            卯○○即寅○○之.
            壬○○即寅○○之.
            午○○即寅○○之.
            未○○即寅○○之.
共      同
訴訟代理人  簡長順律師
上列當事人間債務人異議之訴等事件，本院於民國98年7 月27日
言詞辯論終結，判決如下：
    主      文
原告之訴駁回。
訴訟費用由原告負擔。
    事實及理由
壹、程序部分：
一、按訴狀送達後，原告不得將原訴變更或追加他訴。但被告同
    意者，不在此限；被告於訴之變更或追加無異議，而為本案
    之言詞辯論者，視為同意變更或追加。原告於判決確定前，
    得撤回訴之全部或一部。但被告已為本案之言詞辯論者，應
    得其同意。民事訴訟法第255 條第1 項但書第1 款、第2 項
    及第262 條第1 項分別定有明文。經查：
  (一)原告起訴原併列寅○○、庚○○、黃吳石為被告，惟寅○○業於原告起訴前之民國96年6 月26日死亡，有戶籍謄本附
    卷足稽（見本院卷一第231 頁）。嗣原告於本院審理中除具
    狀撤回對寅○○之起訴，經被告庚○○、黃吳石同意載明
    於筆錄外（見本院卷一第185 頁、第212 頁）；另追加寅○○之繼承人即其配偶辰○○及子女丑○○、辛○○、巳○○
    、卯○○、壬○○、午○○、未○○、子○○、申○○、癸○○等11人為被告（見本院卷一第212 頁）；惟因癸○○早
    於60年12月9 日即已死亡，嗣原告另具狀追加以癸○○之繼
    承人甲○○、丙○○、乙○○等三人為被告，並提出繼承系
    統表及戶籍謄本附卷足參（見本院卷一第229 頁至第244 頁
    ；本院卷二第21頁至第27頁）。
  (二)另原告起訴除主張民法第87條通謀虛偽意思表示及第244 條
    撤銷詐害行為外，另以強制執行法第14條債務人異議之訴為
    其請求權基礎（見原告起訴狀及本院卷第177 頁）；嗣於本
    院審理中原告言詞撤回強制執行法第14條第1 項部分，惟仍
    以同條第2 項為其請求權基礎，經被告庚○○、黃吳石同
    意載明於筆錄（見本院卷一第246 頁）。
二、以上，分別核屬訴之追加、或撤回，被告對原告上開追加或
    撤回，或明示同意或無異議而為本案之言詞辯論，視為同意
    追加，核符前揭規定，應予准許。
三、另上述原告追加已歿之癸○○為被告部分，因欠缺當事人能
    力顯不合法，本院另以裁定駁回，併予敘明。
貳、實體部分：
一、原告主張：
  (一)訴外人王上林、李正美、李聰敏、陳麒璋、戊○○、林澄波
    、孫祥云、陳秀英、林謝秀貞、陳純真、李麗玉等人（下稱
    王上林等人）與原告合夥籌設新美地財團，購買坐落於桃園
    縣觀音鄉○○○段321 、321 之1 、321 之4 、323 、324
    、327 地號等六筆土地（下稱系爭土地），然因當時農地移
    轉之限制及投資者眾，為利將來法令政策鬆綁後相關開發利
    用及程序方便，全體投資者與訴外人己○○成立信託關係，
    於88年至89年間將系爭土地信託登記為己○○所有，以利該
    土地之買受及規劃利用。
  (二)原告及王上林等人於信託目的完成後，要求受託人依約將系
    爭土地移轉登記返還予原告及王上林等人，然己○○均藉口
    拖延。原告及王上林等人因見事有蹊蹺，遂於94年10月間與
    己○○補行簽立「觀音鄉上大堀土地信託契約書」1 份（下
    稱系爭信託契約書），並由己○○將系爭土地之權狀及移轉
    過戶之相關印鑑證明交予原告，以利將信託物移轉登記返還
    予原告。詎己○○與其夫戊○○竟向地政機關謊報系爭土地
    所有權狀遺失並申請補發，違反信託契約之約定，且擅自將
    系爭土地為被告庚○○、黃吳石、及已歿之寅○○設定如
    附表二所示最高限額抵押權（下稱系爭最高限額抵押權），
    違背信託本旨侵害委託人權益。其後原告對己○○提起移轉
    土地所有權訴訟，經臺灣板橋地方法院以95年度重訴第476
    號判決（下稱板院95重訴第476 號判決）勝訴確定，並持該
    確定判決將附表一所示系爭土地移轉登記為原告所有。另原
    告對己○○、戊○○夫妻另提出背信及使公務員登載不實等
    刑事告訴在案。
  (三)己○○、戊○○夫妻與被告庚○○、黃吳石及已歿之寅○○間並無借款之消費借貸關係存在。縱有借款，惟戊○○已
    確認渠等夫妻積欠被告庚○○新台幣（下同）800 萬元、訴
    外人寅○○480 萬元、被告黃吳石200 萬元，有戊○○親
    書之陳述狀可參，此與被告所主張之借款金額及利息、違約
    金均不相符。是渠等間所設定系爭最高限額抵押權登記係通
    謀虛偽意思表示而屬無效。原告多次要求被告庚○○、黃吳
    石、寅○○等人提出明確之借款債權證明，均未獲置理，
    渠等三人聲請本院95年度度拍字第2382號裁定（下稱系爭拍
    賣抵押物裁定）准予拍賣系爭土地，並據以聲請本院96年度
    執字第26332 號拍賣抵押物事件進而為強制執行，於法未合
    ，且侵害原告權益，原告自得請求撤銷上開強制執行程序並
    塗銷系爭最高限額抵押權之設定。
  (四)爰依強制執行法第14條第2 項規定，提起債務人異議之訴，
    請求撤銷上開強制執行程序，併依民法第87條及第244 條規
    定，請求塗銷抵押權設定登記等語，並聲明：1.本院96年度
    執字第26332 號拍賣抵押物強制執行程序，應予撤銷。2.被
    告應塗銷系爭土地上所設定之系爭最高限額抵押權。
二、被告則以下列情詞置辯：
  (一)依信託法第18條規定，僅於特定情形下，方得以部分信託人
    單獨主張其權利，原告主張信託人有數人，惟僅以原告一人
    提起本訴，顯然不符前揭規定。系爭最高限額抵押權所擔保
    之債權共計1,530 萬元確實存在，相關證據附於本院96年度
    執字第26332 號強制執行卷內可查，且均有系爭最高限額抵
    押債務人即己○○、戊○○夫妻出具記載本借用證款額確如
    數親手收到字樣之共同連帶借用證書及匯款單據等為證。系
    爭最高限額抵押權設定係真正，原告空口主張通謀虛偽設定
    ，不足採信。
  (二)原告以債務人異議之訴形式提起本訴，惟其理由卻非主張其
    有足以排除強制執行之權利，反而以民法第244 條規定之撤
    銷債權方式為其起訴事項，其理由與事實矛盾。系爭土地未
    經信託登記，以致被告庚○○、黃吳石及訴外人寅○○不
    知系爭土地有無信託，依信託法第4 條第1 項規定：「以應
    登記或註冊之財產權為信託者，非經信託登記，不得對抗第
    三人」，原告主張撤銷抵押權登記，於法不符。況被告庚○○、黃吳石及寅○○乃善意第三人，依土地登記規則及土
    地法相關規定，取得抵押權，應受法律保障。並答辯聲明：
    原告之訴駁回。
三、本件不爭執事項
  (一)附表一所示系爭（六筆）土地於88年至89年間以「買賣」為
    原因登記為己○○所有，有系爭土地所有權狀及登記謄本在
    卷可稽（見板院95年重訴476 號卷第11頁至35頁）。
  (二)原告與王上林等人於94年10月14日就系爭土地補行簽立系爭
    信託契約書1 份可參（見本院卷一第30頁至第31頁）。
  (三)己○○於92年至95年間將系爭土地分別設定系爭最高限額抵
    押權予被告庚○○、黃吳石及寅○○等三人，有系爭土地
    登記謄本在卷足憑（見本院卷一第136 頁至152 頁，並參見
    附表二）。
  (四)被告庚○○、黃吳石及寅○○等三人於95年12月間日以己○○未依約清償借款為由聲請拍賣系爭土地，經本院以95年
    度拍字第2382號裁定（下稱系爭拍賣抵押物裁定）准予拍賣
    系爭土地確定。
  (五)被告庚○○、黃吳石，及寅○○於96年5 月間執系爭拍賣
    抵押物裁定為執行名義，聲請本院以96年度執字第26332 號
    拍賣抵押物強制執行程序，經本院民事執行處定於97年12月
    23日進行第1 次拍賣後，原告聲請本院97年度聲字第1856號
    裁定准其供擔保後得暫予停止執行，嗣原告依法供擔保聲請
    停止執行在卷。
  (六)板院95重訴第476 號判決己○○應將如附表一所示之系爭土
    地移轉登記予原告確定；嗣原告持該確定判決辦理移轉登記
    為其所有，有土地登記謄本、上揭判決及其確定證明書、土
    地所有權狀及登記謄本等影本附卷足參（見本院卷一第130
    頁至第152 頁），本院並依職權調取板院95年重訴第476 號
    判決卷證，核閱確實。
  (七)寅○○於96年6 月26日死亡，其繼承人為被告辰○○、丑○○、辛○○、巳○○、卯○○、壬○○、午○○、未○○、
    子○○、申○○等人；另寅○○之子女癸○○早於60年12月
    9 日即已死亡，由其子女被告甲○○、丙○○、乙○○代位
    繼承，有繼承系統表及戶籍謄本在卷可查（見本院卷一第16
    1 頁、第229 至第244 頁、卷二第22頁至第27頁）。
四、本院判斷：
    原告主張己○○與被告庚○○、黃吳石及已歿之寅○○間
    就系爭土地所設定之系爭最高限額抵押權，係通謀虛偽意思
    表示而無效，請求撤銷強制執行程序並塗銷抵押權設定登記
    等語，此為被告所拒，並以前詞置辯。是本件應審究之爭點
    在於：
  (一)己○○與原告及王上林等人間之法律關係為何？
    按以應登記或註冊之財產權為信託者，非經信託登記，不得
    對抗第三人，85年1 月公布施行之信託法第4 條第1 項定有
    明文。準此，於信託法公布生效後，以應登記或註冊之財產
    權為信託者，不論其信託關係成立於信託法生效前或生效後
    ，均應依照信託法之規定辦理信託登記，始能對抗第三人。
    原告主張系爭土地係伊與王上林等人共同出資而信託登記於
    己○○名下等語，此為被告所不爭執 (見本院卷一第219 頁
    至220 頁）；而系爭土地係分別於88年至89年間以買賣為原
    因而先後登記於己○○名下，然並未為信託登記之事實，亦
    有系爭土地登記謄本在卷可稽【見不爭執事項(一)、(二)】。是
    縱令原告及王上林等人將渠等所有之系爭土地信託登記於己○○名下，亦因未依上揭信託法規定為信託登記而不得對抗
    第三人，原告自無從依信託法第12條規定之法理，主張被告
    對系爭土地不得強制執行，合先敘明。
  (二)系爭最高限額抵押權是否係通謀虛偽設定而無效？
  1.按「當事人主張有利於己之事實者，就其事實有舉證之責任
    。」，民事訴訟法第277 條前段定有明文。又第三人主張表
    意人與相對人通謀而為虛偽意思表示者，該第三人應負舉證
    之責，最高法院48年台上字第29號判例可資參照。原告主張
    系爭最高限額抵押權係己○○與被告庚○○、黃吳石及（
    已歿之）寅○○通謀虛偽設定云云，此為被告所否認。揆諸
    上揭說明，自應由原告就其所主張於執行名義成立前有債權
    不成立或消滅或妨礙債權人（即被告）請求之事由發生，亦
    即己○○與被告庚○○、黃吳石及寅○○間就系爭最高限
    額抵押權係通謀虛偽設定之事實，負舉證責任。
  2.原告之訴訟理人於本院審理中自陳：「（提示系爭土地登記
    謄本，為何設定系爭抵押權之債務人為己○○與戊○○？）
    就我們了解，因為己○○與戊○○夫妻關係，當時全體投資
    人除將系爭土地登記在己○○名下之外，另外尚有一些土地
    是信託登記在戊○○名下，而當時己○○夫妻二人應有拿受
    託的土地向被告借款」；「（對被告上次開庭提出本院卷第
    187 頁至211 頁之共同借用證書及匯款單，有何意見？）對
    於上開書證形式上及實質上真正均不爭執，但是戊○○有出
    具今日庭呈準備狀所附之書證，己○○與戊○○向被告共同
    借款本金是1,480 萬元」等語明確（見本院卷第220 頁至第
    221 頁）；此與原告所聲請傳訊之證人戊○○於本院審理中
    具結證稱：【「你與己○○是否有以系爭土地向被告（指被
    告庚○○、黃吳石及寅○○）借錢？」有，並將部分土地
    設定抵押登記給被告。」；「（前後借多少？）前後三筆，
    共1,480 萬元．．．」等語（見本院卷一第248 頁至第249
    頁）；依原告上開陳述有關「己○○與被告庚○○、黃吳石
    、及寅○○間之借款金額」與證人戊○○所證述之借款金
    額「均為1, 480萬元」，兩者互核相符；再者，原告亦不爭
    執己○○與被告庚○○、黃吳石、寅○○間之共同借用證
    書及匯款單為真正（見本院卷一第187 頁至211 頁，及本院
    96年執字第26332 號卷第42頁至93頁，詳見附表三）；參以
    ，戊○○為己○○之配偶，且為上開借款之連帶債務人，有
    本院依職權向地政事務所調取系爭最高限額抵押權申請設定
    之相關書證在卷供核（見本院卷一第88頁至123 頁）；其就
    己○○與被告庚○○、黃吳石及寅○○間之抵押借款過程
    ，知之甚稔，其證言應堪採信；綜上事證交互觀之，足徵己○○確有因消費借貸關係，而提供系爭土地為擔保設定系爭
    最高限額抵押權予被告庚○○、黃吳石及寅○○之事實，
    應堪採信。從而，既無證據證明系爭最高限額抵押權之設定
    並非真正，原告主張系爭最高限額抵押權係通謀虛偽設定請
    求塗銷云云，即無足取。
  (三)原告依強制執行法第14條第2 項規定，請求撤銷執行程序並
    塗銷抵押權設定登記，有無理由？
    按「執行名義無確定判決同一之效力者，於執行名義成立前
    ，如有債權不成立或消滅或妨礙債權人請求之事由發生，債
    務人亦得於強制執行程序終結前提起異議之訴。」，強制執
    行法第14條第2 項定有明文。又抵押權為不動產物權，非經
    登記，不生效力，抵押權人僅能依設定登記內容行使權利。
    抵押權登記有無塗銷原因，自應以抵押權登記之債務人對抵
    押權人是否負有債務以為斷，最高法院88年台上字第670 號
    判決意旨闡釋明確。原告雖復主張系爭最高限額抵押權之設
    定有民法第244 條規定之詐害債權情形云云，惟並未舉證以
    實其說，此部分主張，要無可採。系爭最高限額抵押設定，
    既無證據證明有何不法。被告庚○○、黃吳石及訴外人寅
    ○○以己○○未依約清償上開借款為由，依法聲請取得系爭
    拍賣抵押物裁定為執行名義，並進而聲請強制執行，乃正當
    權利之行使，原告請求撤銷，即屬無據。
五、綜上所述，己○○、戊○○與被告庚○○、黃吳石及訴外
    人寅○○間就系爭最高限額抵押權所擔保之借款債權既屬存
    在，並無證據證明屬通謀虛偽設定及詐害債權。則原告依民
    法第87條、第244 條及強制執行法第14條第2 項規定，提起
    債務人異議之訴，請求撤銷執行程序並塗銷抵押權設定登記
    ，均無所據，不應准許。
六、本件事證已臻明確，兩造其餘攻擊防禦方法及舉證，核與判
    決結果無影響，爰不一一論述，併此敘明。
七、據上論結，本件原告之訴為無理由，依民事訴訟法第78條，
    判決如主文。
中    華    民    國    98    年    8     月    25    日
            民事第二庭            法  官  張金柱
附表一-系爭土地明細表
┌─────┬─────┬─────┬──────────┐
│土地地號  │原所有權人│權利範圍  │登記                │
├─────┼─────┼─────┼──────────┤
│1.觀音鄉大│己○○    │144分之72 │88年5 月2 日以買賣為│
│堀段321 地│          │          │原因登記為己○○所有│
│號土地    │          │          │                    │
├─────┼─────┼─────┼──────────┤
│2.同上地段│同上      │全部      │89年2 月21日以買賣為│
│321-1 地號│          │          │原因登記為己○○所有│
├─────┼─────┼─────┼──────────┤
│3.同上地段│同上      │全部      │同上                │
│321-4地號 │          │          │                    │
├─────┼─────┼─────┼──────────┤
│4.同上地段│同上      │全部      │同上                │
│323地號   │          │          │                    │
├─────┼─────┼─────┼──────────┤
│5.同上地段│同上      │全部      │同上                │
│324地號   │          │          │                    │
├─────┼─────┼─────┼──────────┤
│6.同上地段│同上      │45分之44  │同上                │
│327地號   │          │          │                    │
├─────┴─────┴─────┴──────────┤
│說明：系爭土地原登記為己○○所有，嗣原告持板院95重訴476 │
│      號確定判決登記為其所有。                          │
└────────────────────────────┘
附表二：
┌───────┬────┬──────┬──────────────┬───────┐
│土地地號      │權利範圍│收件字號    │說明（抵押權內容）          │備註          │
├───────┼────┼──────┼──────────────┼───────┤
│觀音鄉○○○段│45分之44│中壢地政事務│1.登記日期：民國92年12月31日│1.見本院卷一第│
│327 地號土地（│        │所92年收件壢│2.抵押權人及債權範圍：      │  24頁至第26頁│
│面積為28,722平│        │登字第611360│  被告庚○○：56分之50      │  、第113 頁至│
│方公尺）      │        │號          │  訴外人寅○○：56分之6     │  第123 頁    │
│              │        │            │3.最高限額700 萬元          │2.原登記所有權│
│              │        │            │4.存續期間：92年12月30日至93│  人：訴外人張│
│              │        │            │  年12月31日                │  華兒        │
│              │        │            │5.債務人：訴外人己○○、俞光│3.現登記所有權│
│              │        │            │  武                        │  人：原告    │
│              │        ├──────┼──────────────┼───────┤
│              │        │中壢地政事務│1.登記日期：民國94年3 月9 日│1.見本院卷一第│
│              │        │所94年收件壢│2.抵押權人及債權範圍：      │  24頁至第26頁│
│              │        │登字第123240│  被告庚○○：150分之100    │2.原登記所有權│
│              │        │號          │  訴外人寅○○：150分之50   │  人：訴外人張│
│              │        │            │3.最高限額320 萬元          │  華兒        │
│              │        │            │4.存續期間：94年3 月7 日至95│3.現登記所有權│
│              │        │            │  年3 月15日                │  人：原告    │
│              │        │            │5.債務人：訴外人己○○、俞光│              │
│              │        │            │  武                        │              │
├───────┼────┼──────┼──────────────┼───────┤
│同上地段321 地│144 分之│中壢地政事務│1.登記日期：民國93年4 月22日│1.見本院卷一第│
│號土地（面積為│72（即2 │所93年收件壢│2.抵押權人及債權範圍：      │  10頁至第11頁│
│822 平方公尺）│分之1） │登字第197400│  被告庚○○：2 分之1       │  、第89頁至第│
│              │        │號          │  訴外人寅○○：2 分之1     │  100 頁      │
│              │        │            │3.最高限額250 萬元          │2.原登記所有權│
│              │        │            │4.存續期間：93年4 月21日至93│  人：訴外人張│
│              │        │            │  年10月30日                │  華兒        │
│              │        │            │5.債務人：訴外人己○○、俞光│3.現登記所有權│
│              │        │            │  武                        │  人：原告    │
├───────┼────┼──────┼──────────────┼───────┤
│同上地段321 之│均為全部│中壢地政事務│1.登記日期：民國94年3 月9 日│1.見本院卷一第│
│1 、321 之4 、│        │所94年收件壢│2.抵押權人及債權範圍：      │  12頁至第23頁│
│323 、324 地號│        │登字第123230│  被告黃吳石：2 分之1     │  、第101 頁至│
│土地（面積各為│        │號          │  訴外人寅○○：2 分之1     │  第112 頁    │
│6,460 平方公尺│        │            │3.最高限額560 萬元          │2.原登記所有權│
│、2,794 平方公│        │            │4.存續期間：94年3 月7 日至95│  人：訴外人張│
│尺、1,833 平方│        │            │  年3 月15日                │  華兒        │
│公尺、7,771 平│        │            │5.債務人：訴外人己○○、俞光│3.現登記所有權│
│方公尺）      │        │            │  武                        │  人：原告    │
├───────┼────┼──────┼──────────────┼───────┤
│同上地段321 之│均為全部│中壢地政事務│1.登記日期：民國95年1 月5 日│1.見本院卷一第│
│1 、321 之4 、│        │所95年收件壢│2.抵押權人及債權範圍：      │  12頁至第26頁│
│323 、324 地號│        │登字第004560│  被告庚○○：22分之15      │2.原登記所有權│
│土地（面積各為│        │號          │  訴外人寅○○：22分之7     │  人：訴外人張│
│6,460 平方公尺│        │            │3.最高限額300 萬元          │  華兒        │
│、2,794 平方公│        │            │4.存續期間：95年1 月2 日至96│3.現登記所有權│
│尺、1,833 平方│        │            │  年1 月15日                │  人：原告    │
│公尺、7,771 平│        │            │5.債務人：訴外人己○○、俞光│              │
│方公尺）      │        │            │  武                        │              │
├───────┼────┤            │                            │              │
│同上地段327 地│45分之44│            │                            │              │
│號土地（面積為│        │            │                            │              │
│28,722平方公尺│        │            │                            │              │
│）            │        │            │                            │              │
└───────┴────┴──────┴──────────────┴───────┘
附表三：被告抗辯借予訴外人己○○、戊○○之金額
一、被告黃吳石部分：
┌──┬─────┬────┬────┬────────────┬──────────┐
│編號│抵押物    │設定金額│借款金額│說明                    │證據                │
├──┼─────┼────┼────┼────────────┼──────────┤
│ 1. │觀音鄉上大│560 萬元│200萬元 │該200 萬元原係債務人92年│1.共同連帶借用證書影│
│    │堀段321 之│（債權額│        │11月7 日向被告黃吳石配│  本2 紙。          │
│    │1 、321 之│範圍1/2 │        │偶黃新春借款，嗣由黃新春│2.新竹國際商業銀行匯│
│    │4 、323 、│）      │        │將200 萬元債權讓予被告黃│  款申請書影本1 紙。│
│    │324 地號土│        │        │吳石。92年11月7 日以新│3.同上銀行取款憑條影│
│    │地        │        │        │竹國際商業銀行黃新春匯15│  本2 紙。          │
│    │          │        │        │0 萬元及以同上銀行黃新春│4.活期性存款歷史明細│
│    │          │        │        │帳戶領50萬0,030 元交付。│  查詢影本1紙。     │
└──┴─────┴────┴────┴────────────┴──────────┘
二、被告庚○○部分：
┌──┬─────┬────┬────┬────────────┬──────────┐
│編號│抵押物    │設定金額│借款金額│說明                    │證據                │
├──┼─────┼────┼────┼────────────┼──────────┤
│ 1. │觀音鄉上大│700 萬元│500 萬元│93年1 月2 日以新竹國際商│1.共同連帶借用證書影│
│    │堀段327 地│（債權額│        │業銀行被告庚○○名義匯20│  本1 紙。          │
│    │號土地    │範圍50/5│        │0 萬元及以同上銀行被告黃│2.新竹國際商業銀行匯│
│    │          │6 ）    │        │茂連配偶詹麗華帳戶領現金│  款申請書及取款憑條│
│    │          │        │        │300 萬元交付。          │  等影本各1 紙。    │
│    │          │        │        │                        │3.同上銀行活期儲蓄存│
│    │          │        │        │                        │  款存摺影本2 紙。  │
├──┼─────┼────┼────┼────────────┼──────────┤
│ 2. │同上地段  │250 萬元│100 萬元│93年4 月22日以新竹國際商│1.共同連帶借用證書影│
│    │321地號   │（債權額│        │業銀行被告庚○○名義匯50│  本1 紙。          │
│    │          │範圍1/2 │        │萬元及93年4 月26日匯30萬│2.新竹國際商業銀行取│
│    │          │）      │        │元（另寅○○匯50萬元共匯│  款憑條影本3 紙。  │
│    │          │        │        │80萬元）及現金20萬元交付│3.同上銀行匯款申請書│
│    │          │        │        │。                      │  影本2紙。         │
│    │          │        │        │                        │4.存摺影本2 紙。    │
├──┼─────┼────┼────┼────────────┼──────────┤
│ 3. │同上地段  │320 萬元│100 萬元│94年3 月7 日以新竹國際商│1.共同連帶借用證書影│
│    │327 地號土│（債權額│        │業銀行被告庚○○匯50萬元│  本1 紙。          │
│    │地        │範圍100/│        │，94年3 月10日同上銀行現│2.新竹國際商業銀行匯│
│    │          │150）   │        │金50萬元交付。          │  款副通知書影本1 紙│
│    │          │        │        │                        │  。                │
│    │          │        │        │                        │3.存摺影本1 紙。    │
├──┼─────┼────┼────┼────────────┼──────────┤
│ 4. │同上地段  │300 萬元│150 萬元│95年1 月9 日以新竹國際商│1.共同連帶借用證書影│
│    │321 之1 、│（債權額│        │業銀行被告庚○○帳戶提款│  本1 紙。          │
│    │321 之4 、│範圍15/2│        │交付現金150 萬元。      │2.新竹國際商業銀行匯│
│    │323 、324 │2 ）    │        │                        │  款申請書、取款憑條│
│    │、327 地號│        │        │                        │  等影本各1 紙。    │
│    │土地      │        │        │                        │                    │
├──┴─────┴────┴────┴────────────┴──────────┤
│上開四筆金額合計為850 萬元。                                                        │
└──────────────────────────────────────────┘
三、寅○○部分
┌──┬─────┬────┬────┬────────────┬──────────┐
│編號│抵押物    │設定金額│借款金額│說明                    │證據                │
├──┼─────┼────┼────┼────────────┼──────────┤
│ 1. │觀音鄉上大│300 萬元│70萬元  │95年1 月9 日訴外人己○○│共同連帶借用證書1 紙│
│    │堀段321 之│（債權額│        │及戊○○夫妻向訴外人楊順│（見本院96年執字第26│
│    │1 、321 之│範圍7/22│        │景借款70萬元。          │332 號卷第一宗第52頁│
│    │4 、323 、│）      │        │                        │）。                │
│    │324 、327 │        │        │                        │                    │
│    │地號土地（│        │        │                        │                    │
│    │97年7 月16│        │        │                        │                    │
│    │日到院之呈│        │        │                        │                    │
│    │報債權狀漏│        │        │                        │                    │
│    │載324 地號│        │        │                        │                    │
│    │）        │        │        │                        │                    │
├──┼─────┼────┼────┼────────────┼──────────┤
│ 2. │同上地段  │320 萬元│50萬元  │94年3 月10日訴外人己○○│共同連帶借用證書1 紙│
│    │327 地號土│（債權額│        │及戊○○夫妻向訴外人楊順│（同上執行卷第一宗第│
│    │地        │範圍50/1│        │景借款50萬元。          │ 50頁） 。          │
│    │          │50）    │        │                        │                    │
│    │          │        │        │                        │                    │
├──┼─────┼────┼────┼────────────┼──────────┤
│ 3. │同上地段  │700 萬元│60萬元  │93年1 月2 日訴外人己○○│共同連帶借用證書1 紙│
│    │327 地號土│（債權額│        │及戊○○夫妻向訴外人楊順│（同上執行卷第一宗第│
│    │地        │範圍6/56│        │景借款60萬元。          │ 43頁） 。          │
│    │          │）      │        │                        │                    │
├──┼─────┼────┼────┼────────────┼──────────┤
│ 4. │同上地段  │250 萬元│100 萬元│93年4 月26日訴外人己○○│共同連帶借用證書1 紙│
│    │321 地號  │（債權額│        │及戊○○夫妻向訴外人楊順│（同上執行卷第一宗第│
│    │          │範圍1/2 │        │景借款100 萬元。        │ 45頁）。           │
│    │          │）      │        │                        │                    │
├──┼─────┼────┼────┼────────────┼──────────┤
│ 5. │同上地段  │560 萬元│200萬元 │94年3 月7 日訴外人己○○│共同連帶借用證書1 紙│
│    │321 之1 、│（債權額│        │及戊○○夫妻向訴外人楊順│（同上執行卷第一宗第│
│    │321 之4 、│範圍1/2 │        │景借款200 萬元。        │ 47頁） 。          │
│    │323 、324 │）      │        │                        │                    │
│    │地號土地  │        │        │                        │                    │
├──┴─────┴────┴────┴────────────┴──────────┤
│上開五筆金額合計為480 萬元。                                                        │
└──────────────────────────────────────────┘
如對本判決上訴，須於判決送達後20日內向本院提出上訴狀（須
依被告人數提出繕本）
以上正本證明與原本無異。
中    華    民    國    98    年    8     月    25    日
                              書記官  陳美宜

司法院資訊處製作；財團法人民間司法改革基金會備份。
